【裁判字號】    98,抗,526
【裁判日期】    980608
【裁判案由】    毒品危害防制條例
【裁判全文】
臺灣高等法院刑事裁定                   98年度抗字第526號
抗  告  人
即  被  告  甲○○
上列抗告人即被告因違反毒品危害防制條例等案件，不服臺灣桃
園地方法院98年度審訴字第338號，中華民國98年5月12日所為裁
定（起訴案號：臺灣桃園地方法院檢察署98年度撤緩偵字第5號
），提起抗告，本院裁定如下：
    主  文
抗告駁回。
    理  由
一、按協商判決除有刑事訴訟法第455條之4第1項第1款：「於法
    院訊問程序終結前，被告撤銷協商合意或檢察官撤回協商聲
    請者」、第2款：「被告協商之意思非出於自由意志者」、
    第4款：「被告所犯之罪非第455條之2第1項所定得以聲請協
    商判決者」、第6款：「被告有其他較重之裁判上一罪之犯
    罪事實者」、第7款：「法院認應諭知免刑或免訴、不受理
    者情形之一」，及違反同條第2項：「法院應不經言詞辯論
    ，於協商合意範圍內為判決。法院為協商判決所科之刑，以
    宣告緩刑、二年以下有期徒刑、拘役或罰金為限」等規定者
    外，不得上訴；又原審法院認為上訴為法律上不應准許，應
    以裁定駁回之，刑事訴訟法第455條之10第1項及第362條前
    段分別定有明文。
二、原裁定略以：抗告人即被告甲○○於原法院審理中自白犯行
    ，經檢察官與被告、指定辯護人就被告願受科刑之範圍於審
    判外進行協商，經當事人雙方合意且被告認罪後，由檢察官
    聲請原審法院改依協商程序而為判決，並陳明：被告願受科
    刑範圍為有期徒刑1年等語，而原法院復就所協商合意向被
    告確認係出於其自由意志（原審卷第36頁），故原審協商程
    序並無何違誤之處。又被告、檢察官並未撤銷協商合意或撤
    回協商之聲請，被告協商之意思亦係出於其自由意志，另被
    告亦無其他較重之裁判上一罪之犯罪事實，或法院認應諭知
    免刑或免訴、不受理之情，被告所犯之罪亦為刑事訴訟法第
    455條之2第1項所定得以聲請協商判決者，協商判決判處被
    告之刑度亦係於協商合意範圍內為之等情，均有原法院協商
    程序筆錄在卷可憑。被告上訴意旨復未敘明何以符合同法第
    455條之10第1項但書所列得為上訴之法定要件，故其上訴自
    屬違背法律上之程式，應予裁定駁回等語。
三、抗告意旨略以：本件協商非出於被告自主意志，因係在被告
    害怕、意識不清楚，又因暫時找不到證據，加上檢察官尚施
    壓表示不配合要判重刑，於不知如何是好之情形下所為。為
    此，爰依法提起抗告，並請參酌被告現已悔悟，准予一改過
    遷善之機會云云。
四、經查：被告甲○○所犯施用第一級毒品之犯行，係觸犯毒品
    危害防制條例第10條第1項之罪，其法定刑並非死刑、無期
    徒刑或最輕本刑3年以上有期徒刑之罪，自屬可以認罪協商
    之罪。又被告於原法院審理時就被訴之施用第一級毒品海洛
    因之犯罪事實坦承不諱，且於審理時表明願與檢察官進行認
    罪協商，經達成協商合意後，由法院改依協商程序判決，被
    告並當庭表明與檢察官達成協商合意係出於其自由意志，經
    原法院審理後，依被告在指定辯護人協助下與檢察官協商之
    結果，對被告所犯施用第一級毒品罪，判處有期徒刑1年，
    是原法院於協商後判決所科之刑即為兩造協商之刑度，亦符
    合刑事訴訟法第455條之4第2款所謂「法院為協商判決所科
    之刑，以宣告緩刑、2年以下有期徒刑、拘役或罰金為限。
    」之規定此外，復查無刑事訴訟法第455條之10第1項但書所
    列協商判決得為上訴之法定要件（即有同法第455條之4第1
    項第1款、第2款、第4款、第6款、第7款之情形者），揆諸
    上開說明，本件要屬不得上訴之案件，故被告上訴自屬法律
    上不應准許，原裁定以此駁回被告之上訴，核無違誤。至被
    告抗告意旨所稱：被告協商之意思非出於自由意志云云，然
    被告並未提出任何新事證，具體指摘或表明被告協商之意思
    非出於自由意志，是被告提起本件抗告，並無理由，應予駁
    回。
據上論斷，應依刑事訴訟法第412條，裁定如主文。
中    華    民    國    98    年    6     月    8     日
                  刑事第二庭審判長法  官  洪光燦
                                  法  官  李麗玲
                                  法  官  林恆吉
以上正本證明與原本無異。
不得再抗告。
                                  書記官  陳盈璇
中    華    民    國    98    年    6     月    8     日


司法院資訊處製作；財團法人民間司法改革基金會備份。
